臺灣臺南地方法院刑事判決　　　　　　　100年度訴字第645號
公　訴　人　臺灣臺南地方法院檢察署檢察官
被　　　告　吳國彬
選任辯護人　邱銘峰律師
上列被告因違反毒品危害防制條例案件，經檢察官提起公訴（10
0年度偵緝字第356號），本院判決如下：
    主  文
吳國彬共同販賣第二級毒品，共捌罪，均累犯，各處如附表所示
之主刑及從刑。應執行有期徒刑肆年，未扣案之行動電話壹支（
門號為0000000000號）沒收，如全部或一部不能沒收
時，追徵其價額；共同販賣第二級毒品所得之財物共新臺幣壹萬
壹仟元沒收，如全部或一部不能沒收時，以其與詹石誠之財產連
帶抵償之。
    事  實
一、吳國彬前因犯竊盜、詐欺等罪，分經本院判處有期徒刑2月
    、2月，嗣定應執行有期徒刑3月確定，於民國98年2月8日執
    行完畢出監。其自98年10月起，在臺南市○區○○街172號7
    樓，與詹石誠（由臺灣臺南地方法院檢察署檢察官另案偵辦
    中）租屋同住，因其自己身染毒癮，為供自己吸毒及換取與
    詹石誠免費住宿之利益，明知甲基安非他命係毒品危害防制
    條例第2條第2項第2款所明定之第二級毒品，不得持有及販
    賣，竟與詹石誠共同基於販賣第二級毒品之犯意聯絡，由詹
    石誠向某姓名、年籍不詳之人，販入第二級毒品安非他命後
    ，在上址租屋處，將販入之第二級毒品甲基安非他命分裝成
    小包裝，並以吳國彬所持用之0000000000號行動電話，作為
    聯絡工具，分別於附表所示之時間、地點，以新臺幣（下同
    ）500至4000元之價格，將第二級毒品甲基安非他命販售予
    余常榮、王俊傑、陳蔚傑、許晉榮、楊濰誠、徐銘毅、康志
    祥等人（詳細販賣對象、時間、地點、價格均詳如附表所示
    ）。嗣臺灣臺南地方法院檢察署檢察官因偵辦他案販賣毒品
    案件得悉吳國彬可能涉犯販賣第二級毒品而主動檢舉簽分偵
    案辦理。
二、案經臺灣臺南地方法院檢察署檢察官自動檢舉偵查後起訴。
    理  由
甲、關於證據能力之部分：
  一、按被告以外之人於審判外之陳述，雖不符前四條之規定，
      而經當事人於審判程序同意作為證據，法院審酌該言詞陳
      述或書面陳述作成時之情況，認為適當者，亦得為證據，
      此刑事訴訟法第159條之5第1項定有明文。經查：本件證
      人余常榮、王俊傑、陳蔚傑、許晉榮、楊濰誠、徐銘毅、
      康志祥等人於警詢、偵訊時所為之供述，雖均屬於被告以
      外之人於審判外之言詞陳述，惟於本院行準備程序時，既
      經被告吳國彬以及辯護人就上開證據之證據能力，明白表
      示全部不予爭執（本院卷第37頁參見），且無事實顯示係
      公務員因違法蒐證所取得之證據，本院審酌該等供述證據
      作成時之情況，亦認為適於作為證據，依前開法條規定，
      應認為均具有證據能力。
  二、被告吳國彬所使用門號為0000000000號之行動電話監聽譯
      文，係依據本院98年聲監字第530、589號、聲監續字第
      654號、99年聲監續字第2號等通訊監察書所製作，均屬於
      依法定程序執行通訊監察所取得之派生證據，且經本院於
      準備及審理期日時依法提示予被告及辯護人表示意見時，
      被告及辯護人亦已均不爭執監聽譯文內容之合法性及真正
      ，則該監聽譯文自得採為本案認定犯罪事實之證據。
乙、實體部分：
  一、上開犯罪事實，業據被告吳國彬於警詢及偵審中均坦承不
      諱（100年度偵緝字第356號卷【以下簡稱偵Ｂ卷】第8頁
      至10頁、第20頁至23頁、第28頁至30頁、第58頁至61頁、
      第70頁至71頁、第75頁至76頁、第84頁至88頁、中華民國
      100年度訴字第645號卷【以下簡稱本院卷】第12頁至16頁
      、第35至38頁、第64至69頁），核與證人余常榮、王俊傑
      、陳蔚傑、許晉榮、楊濰誠、徐銘毅、康志祥於司法警察
      調查及檢察官偵訊時所為之證述相符（98年度他字第3480
      號卷【以下簡稱偵Ａ卷】第17頁至第19頁、第9頁至第10
      頁、第155頁至第160頁、第175頁至第179頁、第198頁至
      第201頁、第208頁至第210頁、第217頁至第222頁、第227
      頁至第230頁、第240頁至第247頁、第254頁至第257頁、
      第260頁至第263頁、第276頁至第278頁、第280頁至第284
      頁、第287頁至第290頁），並有電話號碼0000000000號行
      動電話通訊監察譯文（偵Ａ卷第56頁至第103頁、第105頁
      至第142頁、第167頁至第173頁、第203頁至第206頁、第
      250頁至第252頁、第272頁至第274頁、偵Ｂ卷第63頁至第
      69頁、第72頁至第73頁）在卷可稽，堪認被告任意性自白
      與事實相符。故本件事證明確，被告犯行堪予認定。
  二、按安非他命係屬毒品危害防制條例第2條第2項第2款所列
      之第二級毒品。故核被告吳國彬所為，均係犯同條例第4
      條第2項之販賣第二級毒品罪，又被告持有第二級毒品甲
      基安非他命之低度行為，均為其販賣第二級毒品甲基安非
      他命之高度行為所吸收，均不另論罪。被告與詹石誠就附
      表所示之販賣第二級毒品犯行，有犯意聯絡及行為分擔，
      俱為共同正犯。又被告所犯上開各罪間，因犯意個別，行
      為殊異，均應予以分論併罰。本件被告所犯販賣第二級毒
      品罪，因於偵查及審判中均已自白，而有毒品危害防制條
      例第17條第2項減刑規定之適用。
  三、爰審酌被告吳國彬明知甲基安非他命係屬第二級毒品，卻
      為貪圖不法利益而與詹石誠共同販賣他人施用，不僅危害
      社會治安，並嚴重戕害國民身心健康，惟念及被告販賣之
      對象人數及次數均非鉅，每次販賣第二級毒品所得，均在
      500至4000元間（4000元僅有1次），並未若一般中、大盤
      者動輒數上萬元之暴利。再者，被告自己亦身染毒癮，曾
      經本院裁定送觀察、勒戒處分，此有臺灣高等法院被告前
      案紀錄表1件在卷可參，故其為供自己吸毒及換取免費住
      宿之利益，鋌而走險，販賣毒品，亦不若己身非遭毒害之
      人，卻專為牟利而販賣毒品，危害國民身心健康之毒梟惡
      性重大，且其於警詢、偵訊及審理時均坦承全部犯行，應
      有悔意等一切情狀，各量處如主文所示之刑，並定其應執
      行之刑。
丙、沒收部分
  一、應沒收之物：
    （一）被告吳國彬與詹石誠共同販賣第二級毒品安非他命予
          附表所示之人，分別得款如附表所示（共11,000元）
          ，該些財物雖均未據扣案，仍應依毒品危害防制條例
          第19條第1項之規定宣告沒收，如全部或一部不能沒
          收時，應以被告與詹石誠之財產連帶抵償之。
    （二）未扣案之行動電話（號碼0000000000號），為被告所
          有及供本案販賣第二級毒品甲基安非他命所用，亦據
          其供承在卷，則雖該手機未據扣案，仍應依毒品危害
          防制條例第19條第1項之規定宣告沒收，如全部或一
          部不能沒收時，追徵其價額。
丁、據上論斷，應依刑事訴訟法第299條第1項前段，毒品危害防
    制條例第4條第2項、第17條第2項、第19條第1項，刑法第11
    條前段、第28條、第47條第1項、第51條第5款，判決如主文
    。
本案經檢察官陳尹捷到庭執行職務。
中    華    民    國   100    年    8     月    24    日
                  刑事第九庭  審判長法  官  林彥君
                                    法  官  周宛瑩
                                    法  官  莊玉熙
以上正本證明與原本無異。
如不服本判決應於收受本判決後10日內向本院提出上訴書狀，並
應敘述具體理由。如未敘述上訴理由者，應於上訴期間屆滿後20
日內向本院補提理由書狀（均須按他造當事人之人數附繕本）「
切勿逕送上級法院」。
                                    書記官  余富誠
中    華    民    國   100    年    8     月    25    日
附表
┌──┬──────┬───────┬────────┬───────┬─────────────────┐
│編號│販賣時間    │販賣地點      │販賣內容、價格（│主刑          │從刑                              │
│    │  （民國）  │              │新臺幣）及對象  │              │                                  │
├──┼──────┼───────┼────────┼───────┼─────────────────┤
│1   │98年10月23日│臺南市中西區臨│與詹石誠共同販賣│吳國彬共同販賣│未扣案內附0000000000門號│
│    │            │安路2段「迪拉 │第二級毒品甲基安│第二級毒品，處│ＳＩＭ卡行動電話機壹具沒收，如全部│
│    │            │斯PUB」附近   │非他命1,000元1包│有期徒刑年柒│或一部不能沒收時，追徵其價額；販賣│
│    │            │              │予余常榮1次     │月。          │毒品所得新臺幣壹仟元沒收，如全部或│
│    │            │              │                │              │一部不能沒收，以其與詹石誠之財產連│
│    │            │              │                │              │帶抵償之。                        │
├──┼──────┼───────┼────────┼───────┼─────────────────┤
│2   │98年12月3日 │臺南市北區長北│與詹石誠共同販賣│吳國彬共同販賣│未扣案內附0000000000門號│
│    │            │街「STOP便利超│第二級毒品甲基安│第二級毒品，處│ＳＩＭ卡行動電話機壹具沒收，如全部│
│    │            │商」附近      │非他命2,000元1包│有期徒刑年柒│或一部不能沒收時，追徵其價額；販賣│
│    │            │              │予王俊傑1次。   │月。          │毒品所得新臺幣貳仟元沒收，如全部或│
│    │            │              │                │              │一部不能沒收，以其與詹石誠之財產連│
│    │            │              │                │              │帶抵償之。                        │
├──┼──────┼───────┼────────┼───────┼─────────────────┤
│3   │98年12月5日 │臺南市北區中華│與詹石誠共同販賣│吳國彬共同販賣│未扣案內附0000000000門號│
│    │            │西路「麥當勞速│第二級毒品甲基安│第二級毒品，處│ＳＩＭ卡行動電話機壹具沒收，如全部│
│    │            │食餐廳」附近  │非他命4,000元1包│有期徒刑年柒│或一部不能沒收時，追徵其價額；販賣│
│    │            │              │予王俊傑1次。   │月。          │毒品所得新臺幣肆仟元沒收，如全部或│
│    │            │              │                │              │一部不能沒收，以其與詹石誠之財產連│
│    │            │              │                │              │帶抵償之。                        │
├──┼──────┼───────┼────────┼───────┼─────────────────┤
│4   │98年11月15日│臺南市北區長北│與詹石誠共同販賣│吳國彬共同販賣│未扣案內附0000000000門號│
│    │            │街「STOP便利超│第二級毒品甲基安│第二級毒品，處│ＳＩＭ卡行動電話機壹具沒收，如全部│
│    │            │商」附近      │非他命2,000元1包│有期徒刑年柒│或一部不能沒收時，追徵其價額；販賣│
│    │            │              │予陳蔚傑1次。   │月。          │毒品所得新臺幣貳仟元沒收，如全部或│
│    │            │              │                │              │一部不能沒收，以其與詹石誠之財產連│
│    │            │              │                │              │帶抵償之。                        │
├──┼──────┼───────┼────────┼───────┼─────────────────┤
│5   │99年1月5日  │臺南市中西區金│與詹石誠共同販賣│吳國彬共同販賣│未扣案內附0000000000門號│
│    │（公訴檢察官│華路「金海派酒│第二級毒品甲基安│第二級毒品，處│ＳＩＭ卡行動電話機壹具沒收，如全部│
│    │於本院審理期│店」附近      │非他命500元1包予│有期徒刑年柒│或一部不能沒收時，追徵其價額；販賣│
│    │日當庭更正）│              │許晉榮1次       │月。          │毒品所得新臺幣伍佰元沒收，如全部或│
│    │            │              │                │              │一部不能沒收，以其與詹石誠之財產連│
│    │            │              │                │              │帶財產抵償之。                    │
├──┼──────┼───────┼────────┼───────┼─────────────────┤
│6   │98年11月15日│臺南市北區長北│與詹石誠共同販賣│吳國彬共同販賣│未扣案內附0000000000門號│
│    │            │街吳國彬租屋處│第二級毒品甲基安│第二級毒品，處│ＳＩＭ卡行動電話機壹具沒收，如全部│
│    │            │樓下          │非他命500元1包予│有期徒刑年柒│或一部不能沒收時，追徵其價額；販賣│
│    │            │              │楊濰誠1次。     │月。          │毒品所得新臺幣伍佰元沒收，如全部或│
│    │            │              │                │              │一部不能沒收，以其與詹石誠之財產連│
│    │            │              │                │              │帶抵償之。                        │
├──┼──────┼───────┼────────┼───────┼─────────────────┤
│7   │98年10月24日│臺南市北區長北│與詹石誠共同販賣│吳國彬共同販賣│未扣案內附0000000000門號│
│    │            │街「STOP便利超│第二級毒品甲基安│第二級毒品，處│ＳＩＭ卡行動電話機壹具沒收，如全部│
│    │            │商」附近      │非他命500元予徐 │有期徒刑年柒│或一部不能沒收時，追徵其價額；販賣│
│    │            │              │銘毅            │月。          │毒品所得新臺幣伍佰元沒收，如全部或│
│    │            │              │                │              │一部不能沒收，以其與詹石誠之財產連│
│    │            │              │                │              │帶抵償之。                        │
├──┼──────┼───────┼────────┼───────┼─────────────────┤
│8   │99年2月2日  │臺南市北區長北│與詹石誠共同販賣│吳國彬共同販賣│未扣案內附0000000000門號│
│    │            │街「STOP便利超│第二級毒品甲基安│第二級毒品，處│ＳＩＭ卡行動電話機壹具沒收，如全部│
│    │            │商」附近      │非他命500元1包予│有期徒刑年柒│或一部不能沒收時，追徵其價額；販賣│
│    │            │              │康志祥1次。     │月。          │毒品所得新臺幣伍佰元沒收，如全部或│
│    │            │              │                │              │一部不能沒收，以其與詹石誠之財產連│
│    │            │              │                │              │帶財產抵償之。                    │
└──┴──────┴───────┴────────┴───────┴─────────────────┘
附錄法條
毒品危害防制條例第4條第2項
製造、運輸、販賣第二級毒品者，處無期徒刑或七年以上有期徒
刑，得併科新臺幣七百萬元以下罰金。